臺灣臺北地方法院刑事判決　　　　　　　 94年度訴字第298號
公　訴　人　臺灣臺北地方法院檢察署檢察官
被　　　告　乙○○
上列被告因搶奪等案件，經檢察官提起公訴（94年度偵字第2045
號）及移送併辦（94年度偵字第1769號、94年度偵字第4602號及
臺灣板橋地方法院檢察署94年度偵字第5169號），因被告於準備
程序中就被訴事實為有罪之陳述，經本院合議庭裁定由受命法官
獨任進行簡式審判程序審理，本院判決如下：
    主  文
乙○○連續竊盜，處有期徒刑壹年伍月，扣案機車鑰匙肆支均沒
收；又意圖為自己不法之所有，而搶奪他人之動產，處有期徒刑
玖月。應執行有期徒刑貳年，扣案機車鑰匙肆支均沒收。
    事  實
一、乙○○基於意圖為自己不法所有之概括犯意，而連續為下列
    之竊盜行為：
（一）於民國94年1月11日上午7時許，在臺北縣新店市○○街82
      號前，以其自備之鑰匙一支，竊取甲○○所有車牌號碼BB
      L-815號重型機車，得手後供己代步使用，嗣於同日晚間1
      1 時30分許，在台北縣林口鄉○○路與四維路口為警查獲
      。
（二）於94年1月24日上午8時許，乙○○承前之竊盜概括犯意，
      在台北縣新店市○○路○段128號前（起訴書誤載為台北縣
      新店市○○路64巷24號），以其自備之鑰匙一支，竊取己○○所有車牌號碼GJD-838 號重型機車，得手後供己代步
      使用。
（三）於94年2月8日上午9 時許，乙○○又承前之竊盜概括犯意
      ，在台北縣永和市○○路268 巷25號前，以其自備之鑰匙
      一支，竊取戊○○所有、現為其姊陳合華使用之車牌號碼
      GKL-251 號重型機車，得手後供己代步使用，嗣於同日中
      午12時許，乙○○騎乘上開竊得之重型機車，行經台北市
      信義區○○路45號前，因與陳忠昇所駕駛車牌號碼2439-D
      L號自用小客車發生擦撞，經警到場處理而查獲。
（四）於94年3月25日下午1時許，乙○○再承前之竊盜概括犯意
      ，在台北縣新店市○○路○段113巷1弄1號前，以其自備之
      鑰匙一支，竊取丙○○所有車牌號碼QXD-758 號輕型機車
      ，得手後供己代步使用，嗣於翌日下午3 時40分許，乙○○騎乘上開竊得之輕型機車，行經台北縣中和市○○路○
      段與捷運路口時，為警查獲（乙○○歷次竊盜之時間、地
      點、行為態樣及捕獲地點，均詳如附表一所示）。
二、乙○○於94年1月24日上午8時許，在上址（二）竊得己○○
    所有上開重型機車後，旋於同日上午8 時55分許，在騎乘該
    機車行經台北市○○區○○街1段107號前，見丁○○獨自騎
    乘自行車，認有機可乘，復意圖為自己不法之所有，趁丁○○不及防備之際，騎車自後搶奪丁○○置於車頭置物籃之皮
    包一只（內有現金新台幣1,100 元、身分證、中國農民銀行
    信用卡、金融卡各1 張），經丁○○大喊「搶劫」，為路人
    游正宏協同隨即到場之員警當場查獲，始知悉上情。
三、案經臺北市政府警察局文山第一分局報告臺灣臺北地方法院
    檢察署檢察官偵查起訴（94年度偵字第2045號），及臺北縣
    政府警察局新莊分局、臺北市政府警察局信義分局、臺北縣
    政府警察局中和分局分別報告臺灣臺北地方法院檢察署檢察
    官（94年度偵字第1769號、94年度偵字第4602號）、臺灣板
    橋地方法院檢察署檢察官（94年度偵字第5169號）移送併辦
    。
    理  由
一、上揭事實，迭據被告乙○○於警詢、檢察官偵查及本院審理
    時供承不諱（見94年偵字2405號偵查卷宗第10-12頁、第 40
    頁、94年偵字4602號偵查卷宗第6-8頁、94年偵字5169 號偵
    查卷宗第9頁、第51頁，本院卷第29頁、第31-33頁），核與
    被害人甲○○、己○○、丁○○、陳合華、丙○○於警詢時
    指述之情節相符（見94年偵字1769號偵查卷宗第9-10頁、94
    年偵字2045號偵查卷宗第13-15 頁、第16-18 頁、94年偵字
    4602號偵查卷宗第10-11頁、第12-13頁、94年偵字5169號偵
    查卷宗第19頁），並與證人陳忠昇、游正宏於警詢時證述之
    內容若合符節（見94年偵字4602號偵查卷宗第15-16 頁、94
    年偵字2045號偵查卷宗第19-20 頁）。此外，復有如附表二
    所示之證據在卷足憑（見94年偵字1769號偵查卷宗第15、17
    、20頁、94年偵字2045號偵查卷宗第25-26、28-30、33-34、
    94年偵字4602號偵查卷宗第17、25、29-32、34頁、94 年偵
    字5169號偵查卷宗第24、27、29-30 頁）。依上開補強證據
    ，足資擔保被告於警詢、檢察官偵查及本院審理中所為前開
    任意性自白具有相當程度之真實性，而使本院確信被告前述
    自白與事實相符。從而，本件事證明確，被告犯行堪以認定
    ，應依法論科。
二、核被告所為，係犯刑法第320條第1項之竊盜罪、第325條第1
    項之搶奪罪。被告先後四次竊盜犯行，時間緊接，方法相同
    ，觸犯構成要件相同之罪名，顯係基於概括犯意為之，為連
    續犯，應依刑法第56條規定以一罪論，並加重其刑。又被告
    所犯上開連續竊盜、搶奪二罪間，犯意各別，行為互殊，應
    予分論併罰。爰審酌被告利用被害人獨行可欺，公然於大街
    上行搶財物，嚴重影響社會治安，危害財產及人身安全，且
    為圖一時之便，恣意竊取他人財物以供己用，行為亦屬可議
    ，然犯後於警詢、檢察官偵查及本院審理時均能坦承犯行，
    已有相當悔意，以及其品行、生活狀況、智識程度、犯罪所
    得之利益、犯罪所生之損害等一切情狀，分別量處如主文所
    示之刑，並定其應執行刑。扣案鑰匙四支，係被告所有供竊
    取機車所用之物，應依刑法第38條第1項第2款諭知沒收。
據上論結，應依刑事訴訟法第273條之1第1項、第299條第1項前
段，刑法第56條、第320條第1項、第325條第1項、第38條第1項
第2款、第51條第5款、罰金罰鍰提高標準條例第1條前段，判決
如主文。
本案經檢察官蕭斌志到庭執行職務。
中　　華　　民　　國　　94　　年　　6 　　月　　13　　日
　　　　　　　　　      刑事第七庭    法　官　林孟皇
以上正本證明與原本無異。
如不服本判決，應於判決送達後10日內，向本院提出上訴狀。
　　　　　　　　　　　　　　　　書記官
中　　華　　民　　國　　94　　年　　　　月　　　　日
附錄本案論罪科刑法條全文：
刑法第320條：
意圖為自己或第三人不法之所有，而竊取他人之動產者，為竊盜
罪，處五年以下有期徒刑、拘役或五百元以下罰金。
意圖為自己或第三人不法之利益，而竊佔他人之不動產者，依前
項之規定處斷。前二項之未遂犯罰之。
刑法第325條：
意圖為自己或第三人不法之所有，而搶奪他人之動產者，處六月
以上五年以下有期徒刑。
因而致人於死者，處無期徒刑或七年以上有期徒刑，致重傷者，
處三年以上十年以下有期徒刑。
第一項之未遂犯罰之。
附表:
一、犯罪事實
┌──┬───┬───┬──────────┬─────┐
│編號│時  間│地  點│  行為態樣及被害人  │ 捕獲地點 │
├──┼───┼───┼──────────┼─────┤
│    │94年1 │台北縣│乙○○持其自備鑰匙一│台北縣林口│
│(一)│月11日│新店市│支，竊取甲○○所有之│鄉○○路與│
│    │上午7 │永平街│車號BBL-815號重型機 │四維路口  │
│    │時許  │82號前│車                  │          │
├──┼───┼───┼──────────┼─────┤
│    │94年1 │台北縣│乙○○持其自備之鑰匙│台北市文山│
│    │月24日│新店市│一支，竊取己○○所有│區○○街1 │
│(二)│上午8 │北新路│之車號GJD-838號重型 │段107號前 │
│    │時許  │路3段1│機車                │          │
│    │      │28號前│                    │          │
├──┼───┼───┼──────────┼─────┤
│    │94年2 │台北縣│乙○○持其自備鑰匙一│台北市信義│
│    │月8日 │永和市│支，竊取戊○○所有、│區○○路45│
│(三)│上午9 │保平路│現為其姐陳合華使用之│號前      │
│    │時許  │268巷2│車號GKL-251號重型機 │          │
│    │      │5號前 │車                  │          │
├──┼───┼───┼──────────┼─────┤
│    │94年3 │台北縣│乙○○持其自備鑰匙一│台北縣中和│
│    │月25日│新店市│支，竊取丙○○所有之│市○○路一│
│(四)│下午1 │安和路│車號QXD-758號輕型機 │段與捷運路│
│    │時許  │2段113│車                  │口        │
│    │      │巷1弄1│                    │          │
│    │      │號前  │                    │          │
└──┴───┴───┴──────────┴─────┘
 二、犯罪證據
┌──┬─────┬─────────┬────────┐
│編號│ 犯罪事實 │   證         據  │ 起訴／併辦案號 │
├──┼─────┼─────────┼────────┤
│(一)│附表一編號│(1)被告乙○○之自 │併案，即台北地檢│
│    │(一)      │   白             │署94年度偵字第17│
│    │          │(2)被害人甲○○之 │69號            │
│    │          │   指述           │                │
│    │          │(3)贓物認領保管單 │                │
│    │          │(4)車輛竊盜、車牌 │                │
│    │          │   失竊資料個別查 │                │
│    │          │   詢報表-查詢車輛│                │
│    │          │   認可資料       │                │
│    │          │(5)扣押物品目錄表 │                │
├──┼─────┼─────────┼────────┤
│(二)│附表一編號│(1)被告乙○○之自 │本案，即台北地檢│
│    │(二)      │   白             │署94年度偵字第20│
│    │          │(2)被害人己○○之 │45號            │
│    │          │   指述           │                │
│    │          │(3)證人游正宏之證 │                │
│    │          │   述             │                │
│    │          │(4)遭竊機車及作案 │                │
│    │          │   鑰匙照片各1紙  │                │
│    │          │(5)贓物認領保管單 │                │
│    │          │(6)扣押物品目錄表 │                │
│    │          │(7)車輛車牌失竊作 │                │
│    │          │   業-查獲車輛認可│                │
│    │          │   資料           │                │
├──┼─────┼─────────┼────────┤
│(三)│附表一編號│(1)被告乙○○之自 │併案，即台北地檢│
│    │(三)      │   白             │署94年度偵字4602│
│    │          │(2)被害人陳合華之 │號              │
│    │          │   指述           │                │
│    │          │(3)證人陳忠昇之證 │                │
│    │          │   述             │                │
│    │          │(4)贓物認領保管單 │                │
│    │          │(5)扣押物品目錄表 │                │
│    │          │(6)車籍作業系統-查│                │
│    │          │   詢認可資料     │                │
│    │          │(7)道路交通事故現 │                │
│    │          │   場圖           │                │
│    │          │(8)道路交通事故調 │                │
│    │          │   查報告表       │                │
│    │          │(9)遭竊機車及作案 │                │
│    │          │   鑰匙照片共3紙  │                │
├──┼─────┼─────────┼────────┤
│(四)│附表一編號│(1)被告乙○○之自 │併案，即板橋地檢│
│    │(四)      │   白             │署94年度偵字第51│
│    │          │(2)被害人丙○○之 │69號            │
│    │          │   指述           │                │
│    │          │(3)扣押物品目錄表 │                │
│    │          │(4)贓物認領保管單 │                │
│    │          │(5)車籍作業系統-查│                │
│    │          │   詢認可資料     │                │
│    │          │(6)遭竊機車及作案 │                │
│    │          │   鑰匙照片各1紙  │                │
└──┴─────┴─────────┴────────┘
